【裁判字號】    99,台抗,382
【裁判日期】    990520
【裁判案由】    停止執行
【裁判全文】
最高法院民事裁定              九十九年度台抗字第三八二號
再 抗告 人  甲○○
代  理  人  張昱裕律師
上列再抗告人因與相對人乙○○等間聲請停止執行事件，對於中
華民國九十九年二月二十五日台灣高等法院裁定（九十九年度抗
字第二三○號），提起再抗告，本院裁定如下：
    主  文
再抗告駁回。
再抗告程序費用由再抗告人負擔。
    理  由
按對於抗告法院所為抗告有無理由之裁定再為抗告，僅得以其適
用法規顯有錯誤為理由，此觀民事訴訟法第四百八十六條第四項
之規定自明。又所謂適用法規顯有錯誤，係指原法院就其取捨證
據所確定之事實適用法規顯有錯誤而言，不包括認定事實不當之
情形在內。本件原法院以：按法院依強制執行法第十八條第二項
定擔保金額而准許停止強制執行之裁定者，該項擔保係備供債權
人因停止執行所受損害之賠償，其數額應依標的物停止執行後，
債權人未能即時受償或利用該標的物所受之損害額，或其因另供
擔保強制執行所受之損害額定之，非以標的物之價值或其債權額
為依據。次按法院依強制執行法第十八條第二項規定，以裁定命
債務人供擔保後停止強制執行，其擔保金額之多寡應如何認為相
當，原屬於法院職權裁量之範圍，如已斟酌債權人因停止強制執
行不當所應受之損害為衡量之標準，即非當事人所可任意指摘。
查再抗告人對債務人強羅花壇有限公司聲請強制執行，執行標的
門牌號碼為臺北縣烏來鄉○○街八十號、八十之二號、八十之三
號之房屋，相對人提起第三人異議之訴，經台灣台北地方法院（
下稱台北地院）審認相對人聲請停止執行為有理由，則停止執行
所供擔保數額應依標的物停止執行後，再抗告人未能即時受償所
受之損害額，非以債權額為依據。是以，台北地院裁定審酌第三
人異議之訴之審理期間約四年，再抗告人因停止執行可能遭受之
損害為無法受償新台幣（下同）一千四百零七萬五千元之法定遲
延利息損失，為二百八十一萬五千元，乃裁定相對人應供上開金
額之擔保後，系爭強制執行程序暫予停止，係已斟酌再抗告人因
停止執行不當所受之損害，經核於法並無違誤等語，核無適用法
規顯有錯誤。至再抗告意旨所指各節，乃係就原審事實認定有所
爭執，自難謂有適用法規顯有錯誤之情事。
據上論結，本件再抗告為不合法。依強制執行法第三十條之一、
民事訴訟法第四百九十五條之一第二項、第四百八十一條、第四
百四十四條第一項、第九十五條、第七十八條，裁定如主文。
中    華    民    國  九十九  年    五    月   二十   日
                      最高法院民事第四庭
                          審判長法官  劉  延  村
                                法官  許  澍  林
                                法官  黃  秀  得
                                法官  許  正  順
                                法官  魏  大  喨
本件正本證明與原本無異
                                      書  記  官
中    華    民    國  九十九  年    六    月    一    日
                                                      v

司法院資訊處製作；財團法人民間司法改革基金會備份。
